【裁判字號】    97,訴,4430
【裁判日期】    971224
【裁判案由】    毒品危害防制條例
【裁判全文】
臺灣臺中地方法院刑事判決              97年度訴字第4430號
公  訴  人  臺灣臺中地方法院檢察署檢察官
被      告  丙○○
選任辯護人  張淑琪律師
被      告  丁○○即劉環維）.
                    （現羈押於臺灣臺中看守所）
選任辯護人  許景鐿律師
上列被告因毒品危害防制條例案件，經檢察官提起公訴（97年度
偵字第24207號、第24208號），本院判決如下：
    主    文
丙○○犯如附表(二)所示之罪，各處如附表(二)所示之刑。應執行有
期徒刑貳拾年；扣案如附表(四)編號之物沒收銷燬之；附表(四)編
號、，及附表(六)之物均沒收；犯罪所得新臺幣肆仟元沒收，
如全部或一部不能沒收時，以其財產抵償之；犯罪所得新臺幣
仟元連帶沒收，如全部或一部不能沒收時，以其財產連帶抵償之
。
丁○○犯如附表(三)所示之罪，均累犯，各處如附表(三)所示之刑。
應執行有期徒刑貳拾壹年；扣案如附表(四)編號之物沒收銷燬之
；附表(四)編號、，及附表(六)之物均沒收；犯罪所得新臺幣壹
萬柒仟元沒收，如全部或一部不能沒收時，以其財產抵償之；犯
罪所得新臺幣仟元連帶沒收，如全部或一部不能沒收時，以其
財產連帶抵償之。
    犯罪事實
一、丁○○（即劉環維，綽號阿新或阿偉）前於民國95年間因施
    用毒品案件，經本院以95年度訴字第534號判處有期徒刑7月
    及2 月確定，嗣經減刑為有期徒刑3月15日及1月確定；又因
    偽造文書案件，經臺灣士林地方法院以95年度訴字第576 號
    判處有期徒刑8月確定，嗣經減刑為有期徒刑4月確定；另於
    96年間，因施用毒品案件，經本院以96年度訴字第1091號判
    處有期徒刑9月及3月確定，嗣經減刑為有期徒刑4月15日及1
    月15日確定，甫於96年9月20日易科罰金執行完畢。
二、丙○○（綽號豆漿或榮兄）與丁○○均明知海洛因係毒品危
    害防制條例第2 條第2項第1款所規定之第一級毒品，不得非
    法持有販賣，竟共同基於販賣第一級毒品海洛因以營利之犯
    意聯絡或各自基於販賣第一級毒品海洛因以營利之犯意，共
    同或分別為下列之販賣第一級毒品犯行：
  (一)丙○○與丁○○於民國97年9月3日23時許，經甲○○以臺中
    市○○路與西屯路附近某「7-11便利商店」門口之公共電話
    ，撥打丙○○持用之門號0000-000000 號行動電話，向丙○○表示購買海洛因毒品後，由丙○○將承租位於台中市○○
    路與太原2 街口附近之套房鑰匙及感應扣丟至樓下予甲○○
    ，甲○○再自行進入丙○○之租屋處後，由丙○○指示丁○○交付第一級毒品海洛因1 包（驗餘淨重0.8456公克）予甲○○，供其施用，再由丙○○自行以其所積欠甲○○之債務
    中抵扣新臺幣（下同）3000元。嗣甲○○離去後，於同年月
    4 日0時30分許，途經臺中市○○區○○路728號前時，因另
    案遭通緝，為警查獲，並扣得第一級毒品海洛因1 包（如附
    表(一)編號所載）（甲○○施用毒品犯行，業經本院97年度
    訴字第4404號判決在案，扣案之毒品於該判決已宣告沒收）
    。
  (二)丙○○分別於附表(一)編號至編號所示之時間，由乙○○
    以其持用之門號0000-000000 號行動電話，撥打丙○○持用
    之門號0000-000000 號行動電話，洽購如附表所示金額之海
    洛因毒品後，雙方再約定於如附表(一)編號至編號所示之
    地點，由乙○○交付現金予丙○○後，再由丙○○各交付海
    洛因毒品1小包予乙○○。
  (三)丁○○分別於附表(一)編號至編號所示之時間，由乙○○
    以其持用之門號0000-000000 號行動電話，撥打丁○○持用
    之門號0000-000000 號行動電話，洽購如附表所示金額之海
    洛因毒品後，雙方再約定於如附表(一)編號至編號所示之
    地點，由乙○○交付現金予丁○○後，再由丁○○各交付海
    洛因毒品1小包予乙○○。
三、嗣於97年10月15日凌晨1 時44分許，在臺中縣太平市○○路
    138 號前，為警查獲丙○○及丁○○，並在丙○○身上扣得
    如附表(四)、(五)所示之物；在丁○○身上扣得如附表(六)、(七)所
    示之物。
四、案經臺中市警察局第四分局報告臺灣臺中地方法院檢察署檢
    察官偵查起訴。
    理    由
壹、程序部分：
  (一)按被告以外之人於偵查中向檢察官所為陳述，除顯有不可信
    之情況者外，得為證據，同法第159條之1第2項定有明文。
    偵查中對被告以外之人（包括證人、鑑定人、告訴人、被害
    人及共同被告等）所為之偵查筆錄，或被告以外之人向檢察
    官所提之書面陳述，性質上均屬傳聞證據。惟現階段刑事訴
    訟法規定檢察官代表國家偵查犯罪、實施公訴，依法其有訊
    問被告、證人及鑑定人之權，證人、鑑定人且須具結，而實
    務運作時，檢察官偵查中向被告以外之人所取得之陳述，原
    則上均能遵守法律規定，不致違法取供，其可信度極高，職
    是，被告以外之人前於偵查中已具結而為證述，除反對該項
    供述得具有證據能力之一方，已釋明「顯有不可信之情況」
    之理由外，不宜以該證人未能於審判中接受他造之反對詰問
    為由，即遽指該證人於偵查中之陳述不具證據能力。
  (二)本件證人甲○○、乙○○於檢察官偵查中所為之陳述，其未
    曾提及檢察官在偵查時有不法取供之情形，而反對該項供述
    得具有證據能力之被告丙○○及辯護人，亦未釋明上開供述
    有顯不可信之情況，依上說明，其於偵查中之證言自均具有
    證據能力。
貳、實體部分：
一、訊據被告丁○○對於前揭犯罪事實（即附表(一)編號、編號
    至編號）均坦承不諱；另被告丙○○固亦坦承有販賣第
    一級毒品海洛因予乙○○之事實（即附表(一)編號、編號
    ），惟矢口否認有與被告丁○○共同犯賣第一級毒品海洛因
    予甲○○之事實，辯稱：伊先前曾與甲○○共同出資購買海
    洛因施用，甲○○出資五萬元，當天係因為共同購買的海洛
    因尚未送到，而甲○○因毒癮發作，即到伊租屋處，見桌子
    上有海洛因，即自行取用，並帶走一小包，同時表示願意自
    購買的五萬元海洛因，先抵扣一部分，伊並沒有販賣毒品予
    甲○○云云。
二、關於被告丙○○及丁○○分別販賣第一級毒品海洛因予乙○○之事實（即附表(一)編號至），業據證人乙○○於本院
    審理時證稱：我所施用之毒品來源，是向阿新即丁○○購買
    ；除丁○○外，也有向丙○○買過毒品，是以 0000-000000
    手機打給丙○○使用之0000-000000 手機，購買第一級毒品
    海洛因，約定交易的時間、地點，就是起訴書犯罪事實欄一
    之(二)、(三)所載；伊稱呼丙○○為「榮兄」；至於向丁○○購
    買毒品，則是撥打丁○○之0000-000000 電話，伊稱呼丁○○為「阿新」等語甚詳。茲參照乙○○0000-000000 話行動
    電話之通信監察譯文表（中分四偵字第0970027671號警卷第
    68頁以下）：乙○○確實於附表(一)編號至編號之時間，
    分別與「榮兄」所使用之0000-000000 電話，及與「阿新」
    所使用之0000-0000000電話，互有通聯。且通聯之內容，不
    外為「一工」（表示購買海洛因1千? 腹^、「二工」、「二
    張」（表示購買海洛因2 千元）等毒品交易之術語。堪認被
    告二人此部分之自白與事實相符，被告二人分別販賣毒品予
    乙○○之犯行，已堪認定之。
三、關於被告二人共同販賣毒品予甲○○部分：
  (一)證人甲○○前於檢察官97年10月21日偵訊時已結稱：9月3日
    我去中山醫院喝完美沙酮之後，在太原路靠近西屯路丙○○
    承租的套房內，不知道是用了3千元或5千元向他購買海洛因
    ，因為他之前有向我借了5 萬元，所以這次買毒品他是用跟
    我抵債之方式；當天我從醫院出來騎車到太原路，走到太原
    與西屯路的7-11 ，用門口的公用電話打0917 那支電話（指
    0000-000000 ），那時是丙○○接的，他就從樓上把鑰匙丟
    下來，我就拿鑰匙及感應扣上樓，到他的套房內，當時有丙○○、丁○○及另一位「阿志」的人在場，丙○○跟我說東
    西等一下就會回來，這些先拿去，拿了一點點給我，叫我晚
    上再過去，之後我就當場把海洛因用掉，坐了一下就離開了
    。到了晚上11點左右，我又騎車走太原路到了同一家7-11，
    用附近的公共電話打0917的電話，他就知道我在樓下，就丟
    鑰匙及感應扣下來給我，我拿了就自己上樓，上樓後，丙○○、丁○○及「阿志」也在場，丙○○就拿了當天被查扣的
    那一包海洛因給我，我就直接離開了等語（97年偵字第2420
    7號卷第38-39頁）。且經檢察官進一步訊問何以警訊時供稱
    向丁○○購買毒品時，證人甲○○則稱：因為當時不知道丙○○的本名，且丙○○有時都會把東西拿給丁○○，叫丁○○從包包內把東西拿給我，最後一次我打電話去時是丙○○
    接的，拿毒品時是丁○○交給我的，洽談買賣都是我和丙○○談的等語甚詳（同卷第39頁）。
  (二)證人甲○○之上開證述，核與證人即共同被告丁○○於本院
    審理時證述之情節大致相符（本院97年12月10日審判筆錄第
    7-8頁）。
  (三)被告丙○○雖辯稱：當天是甲○○見到桌子上有海洛因後，
    即自行取用云云。惟查，海洛因毒品為警方查緝犯罪之重點
    ，一般持有毒品者，均不可將毒品任意放置供人取用。且本
    件甲○○與被告聯絡後，被告為擔心甲○○是否被警方跟縱
    或設局，尚且將房屋之鑰匙及感應扣丟下，由甲○○自行上
    樓，以避免自己下樓開門而遭逮捕。被告丙○○行事如此小
    心謹慎，更不可能如伊所述，將海洛因放在桌上任由甲○○
    施用，此部分之辯解，顯與經驗法則有違，實難置信。
  (四)至於被告丙○○又辯稱，積欠甲○○之5 萬元債務，是之前
    甲○○有出資5 萬元跟他一起去購買毒品，所以本次甲○○
    自行取用及拿走的一小包海洛因就先扣抵，伊並沒有營利或
    販賣毒品予甲○○云云。經查：
    1.證人甲○○嗣於本院審理中固亦為相同之證述（本院同日
      審判筆錄第10頁），惟證人甲○○於偵查中已明確證稱：
      5萬元是被告丙○○向伊所借（97年度偵字第24207號卷第
      38頁）。且證人甲○○於同日檢察官偵訊時亦稱：我被查
      獲時，我老婆有跟他討錢幫我辦交保，結果他只給我老婆
      2 萬元而已，說剩下的以後再說（同上偵查卷第39頁）。
      顯見5 萬元並非甲○○出資交付被告丙○○共同購買毒品
      之款項甚明。參諸證人甲○○於檢察官偵訊時，較無來自
      被告丙○○同庭在場之壓力，自以其於偵訊時證稱5 萬元
      係借款之說詞，較為可採。
    2.又按海洛因物稀價昂，政府懸為禁令嚴加取締，苟其無利
      可圖，衡情自無甘冒刑事訴追風險而從事買賣海洛因之理
      。從而，舉凡其有償交易（包括抵償債務），除有反證其
      確係另基於某種非圖利本意之關係外，通常尚難因無法查
      悉其販入價格作為是否高價賣出之比較，而諉無營利之意
      思，阻卻販賣犯行之追訴，最高法院97年台上字第3995號
      裁判亦同此見解。本件被告丙○○與證人甲○○並非至親
      好友，自無無償轉讓之可能，茲甲○○於深夜與被告丙○○聯絡後，丙○○仍主動將住處鑰匙及感應扣丟下交由甲○○自行開門進入，互動至為熱絡，若非有利可圖，應不
      至於此，顯見被告丙○○確實係以抵償債務之方式，販賣
      海洛因予甲○○，至為灼然。
    3.至於本次被告丙○○販賣海洛因予甲○○之價額，因證人
      甲○○證述：2 人雖有論及抵償先前之債務3千元或5千元
      ，惟事後因伊遭逮捕而未及與被告丙○○確認。茲比較證
      人甲○○先後供述與其他事證相互結合運用之可信情況擔
      保程度，及罪疑惟輕，若有疑義應為被告有利認定之原則
      ，此次被告丙○○販賣海洛因予甲○○之所得，應認定為
      3 千元。
  (五)綜上所述，被告丙○○辯稱未賣海洛因予甲○○，要係卸責
    之詞，不足採信。此外，復有如附表(三)、(五)扣案之物可資佐
    證，事證明確，被告丙○○、丁○○共同販賣第一級毒品海
    洛因予甲○○之犯行亦堪認定之。
四、另被告丁○○於本院審理中固證稱：附表(一)編號至編號
    所載販賣海洛因予乙○○部分，毒品的來源亦為被告丙○○
    ，伊向乙○○收取之價款，亦均繳回予丙○○，伊係與被告
    丙○○共同販賣毒品予乙○○云云。惟查：
  (一)證人乙○○於本院審理中證稱：曾分別向被告丁○○及被告
    丙○○購買毒品，其2 人均係朋友介紹等語（本院同日審判
    筆錄第13-14頁）。倘被告2人係長期共同販賣毒品之同夥，
    乙○○僅需認識其中一人，即可得知另一購毒管道，實無需
    由朋友分別介紹認識。
  (二)另被告丁○○證稱伊與被告丙○○共同販賣毒品予乙○○之
    情節，係稱：被告丙○○將毒品交付後，有同意伊自其中取
    用一部分，再將剩餘之毒品交付予購毒者云云（本院同日筆
    錄第8 頁）。惟查：海洛因物稀價昂，交易時買賣雙方無不
    斤斤計較，被告丁○○前開供述之情節，將造成被告丙○○
    無法掌控每一次販賣毒品之質量，影響交易信用。被告丁○○此部分之證詞，自有違經驗法則，尚難採信。
  (三)再參以警方查獲被告丁○○時，自其駕駛之2487-UA 自小客
    車上扣得如附表(五)編號至所示之物，其中有毒品研磨機
    、夾鏈袋及電子磅秤等，倘被告丁○○僅係協助被告丙○○
    送交毒品予購毒者，實無需自備上開販賣毒品器具之理。顯
    見被告丁○○本身亦有從事毒品之販賣甚明。
  (四)綜上，被告丁○○供稱與被告丙○○共同販賣海洛因予乙○○部分，除前開丁○○具有瑕疵之指述外，尚乏其他積極之
    證據足資佐證，自難認定被告丙○○與被告丁○○共犯此部
    分之犯行，併此敘明。
五、論罪科刑：
  (一)按海洛因係屬毒品危害防制條例第2 條第2項第1款所定之第
    一級毒品，不得非法持有、販賣。是核被告2 人所為，均係
    犯毒品危害防制條例第4條第1項販賣第一級毒品罪（詳如附
    表(二)、(三)所示）；被告2 人販賣海洛因前持有海洛因之低度
    行為，為販賣之高度行為所吸收，均不另論罪。被告2 人就
    附表(一)編號之販賣海洛因予甲○○之犯行，具有犯意聯絡
    及行為分擔，為共同正犯。
  (二)又按刑法於94年2月2日修正公布，並自95年7月1日起生效施
    行，修正後刑法刪除第56條之連續犯規定，而基於概括之犯
    意，連續數販賣毒品之行為，於刑法修正刪除連續犯規定之
    前，均依連續犯論以一罪，依該次刑法第56條修正理由之說
    明，謂：「對繼續犯同一罪名之罪者，均適用連續犯之規定
    論處，不無鼓勵犯罪之嫌，亦使國家刑罰權之行使發生不合
    理之現象」、「基於連續犯原為數罪之本質及刑罰公平原則
    之考量，爰刪除有關連續犯之規定」等語，即係將本應各自
    獨立評價之數罪，回歸本來就應賦予複數法律效果之原貌。
    而所謂集合犯是指立法者所制定之犯罪構成要件中，本就預
    定有數個同種類之行為將反覆實行之犯罪而言，將各自實現
    犯罪構成要件之反覆多數行為，解釋為集合犯，而論以一罪
    。是以對於集合犯，必須從嚴解釋，以符合立法本旨。觀諸
    毒品危害防制條例所定之販賣毒品罪之構成要件文義，實無
    從認定立法者本即預定該犯罪之本質，必有數個同種類行為
    而反覆實行之集合犯行，故販賣毒品罪，難認係集合犯。因
    此，就刑法修正施行後多次販賣毒品之犯行，採一罪一罰，
    始符合立法本旨（最高法院97年度臺上字第99號判決要旨參
    照）。被告丙○○就附表(二)各次販賣海洛因之行為，及被告
    丁○○就附表(三)各次販賣海洛因之行為，犯罪時間均係95年
    7月1日刑法修正刪除連續犯規定之後，依照上開說明，均應
    以一罪一罰予以獨立評價。是被告丙○○所為如附表(二)所示
    各次販賣第一級毒品之犯行，及被告丁○○所為如附表(三)所
    示各次販賣第一級毒品之犯行，均犯意各別，行為互殊，均
    應予分論併罰。
  (三)被告丁○○有事實欄所載之前科，有臺灣高等法院被告前案
    紀錄表1份在卷可按，其前受有期徒刑執行完畢後，5年以內
    再故意犯本案法定刑為有期徒刑以上之罪，均為累犯，惟因
    販賣第一級毒品罪之法定本刑為死刑或無期徒刑，依刑法第
    64 條第1項、第65條第1項規定，仍不得加重其刑。
  (四)又販賣第一級毒品罪之法定刑雖為死刑或無期徒刑，然同為
    販賣第一級毒品之人，其原因動機不一，犯罪情節未必盡同
    ，或有大盤毒梟者，亦有中、小盤之分，甚或僅止於吸毒者
    友儕間為求互通有無之有償轉讓者亦有之，其販賣行為所造
    成危害社會之程度自屬有異，法律科處此類犯罪，所設之法
    定最低本刑卻同為「死刑或無期徒刑」，不可謂不重。於此
    情形，倘依其情狀處以較輕之徒刑，即足以懲儆，並可達防
    衛社會之目的者，自非不可依客觀之犯行與主觀之惡性二者
    加以考量其情狀，是否有可憫恕之處，適用刑法第59條之規
    定酌量減輕其刑，期使個案裁判之量刑，能斟酌至當，符合
    比例原則。本件被告丙○○、丁○○販賣第一級毒品次數雖
    分別有3次及12次，惟均小額交易，其販賣之數量及獲取之
    利益均非龐大，犯罪情節尚非可與大盤毒梟者等同併論，倘
    予以宣告法定最低度刑期殊嫌過重，難謂符合罪刑相當性及
    比例原則，更無從與大毒梟之惡行有所區隔，客觀上足以引
    起一般之同情，其各次犯罪情狀尚有可憫之處，爰依刑法第
    59 條規定，均酌量減輕其刑。
  (五)爰審酌毒品對社會秩序及國民健康危害至深且鉅，嚴重影響
    社會治安，製造、運輸、販賣等行為情節尤重，更應嚴加非
    難，所為實乃法所不容而懸為厲禁，被告2 人明知毒品對人
    體健康戕害甚鉅，為牟取利益，無視國家杜絕毒品犯罪之禁
    令，多次販賣海洛因，肇生他人施用毒品之來源，戕害國民
    身心健康，且有滋生其他犯罪之可能，對社會所生危害程度
    非輕，兼衡酌被告2 人販賣海洛因之次數、販賣所得、目的
    、動機品行、智識程度，被告丙○○就共同販賣毒品予甲○○部分否認犯罪，其餘犯行均坦承，及被告丁○○均坦承犯
    行等一切情狀，分別量處如附表(二)、(三)所示之刑，並定應執
    行之刑。
  (六)沒收部分：
    1.扣案如附表(四)編號之海洛因5 包，確為第一級毒品，有
      行政院衛生署草屯療養院鑑定書1 份在卷可稽，應依毒品
      危害防制條例第18條第1 項前段之規定，沒收銷燬之。另
      附表(四)編號、，及附表(六)所示之物，分別為被告丙○○、丁○○所有供販賣海洛因所用之物，應依刑法第38條
      第1項第2款之規定，宣告沒收。
    2.另按毒品危害防制條例第19條第1 項規定所稱「追徵其價
      額」者，係指所沒收之物為金錢以外之其他財物而無法沒
      收時，應追徵其價額，使其繳納與原物相當之價額。如所
      得財物為金錢而無法沒收時，始應「以其財產抵償之」（
      最高法院95年度臺上字第305 號判決要旨參照）。次按毒
      品危害防制條例第19條第1 項規定，犯販賣毒品罪者，其
      犯罪所得之財物均沒收之，如全部或一部不能沒收時，追
      徵其價額或以其財產抵償之。係採義務沒收主義。故販賣
      毒品所得之對價，不問其中成本若干，利潤多少，均應全
      部諭知沒收，貫徹政府查禁煙毒之決心，以符立法本旨（
      最高法院91年度臺上字第2419號判決要旨參照）。而販賣
      毒品案件，就犯罪所得之計算部分，除被告就販賣之價量
      俱臻明確供述，否則常難查得實情，且因證人記憶有限與
      時間流逝因素，復無從精確算知被告販賣毒品所獲利潤之
      數額，因此，本案僅能就卷內現有之事證，依罪疑唯輕原
      則，以最少次數及最低金額計算被告販賣毒品所得。據此
      ，本案被告丙○○、丁○○販賣第一級毒品海洛因之各次
      販賣所得分別如附表(二)、附表(三)所示，雖均未扣案，仍應
      依毒品危害防制條例第19條第1 項規定宣告沒收，如全部
      或一部不能沒收時，以其財產抵償之。其中販賣予甲○○
      之獲利3000元部分，應由被告2人之財產連帶抵償之。
    3.至於扣案如附表(五)、(七)所示之物，或為被告自行施用之毒
      品（安非他命），或不能證明係本件犯毒所得，或與本件
      販賣海洛因毒品無直接關聯，自無從於本判決併為沒收之
      諭知，附此敘明。
據上論結，應依刑事訴訟法第299條第1項前段，毒品危害防制條
例第4條第1項、第18條第1項前段、第19條第1項，刑法第11條、
第28條、第47條第1項、第59條、第51條第5款、第38條第1項第2
款，判決如主文。
中    華    民    國    97    年    12    月    24    日
                  刑事第六庭  審判長法官  洪俊誠
                                    法官  唐敏寶
                                    法官  高英賓
以上正本證明與原本無異。
如不服本判決應於收受判決後10日內向本院提出上訴書狀，並應
敘述具體理由；其未敘述上訴理由者，應於上訴期間屆滿後20日
內向本院補提理由書（均須按他造當事人之人數附繕本）「切勿
逕送上級法院」。
                                  書記官  司立文
中    華    民    國    97    年    12    月    24    日
附表(一)：
┌──┬─────┬──────┬───┬────┬────────────┬────┐
│編號│犯 罪 時間│交 易  地 點│行為人│販賣對象│犯     罪     方     法 │不法所得│
├──┼─────┼──────┼───┼────┼────────────┼────┤
│  │97年9月3日│臺中市北區太│丙○○│ 甲○○ │丙○○與丁○○於前揭時間│3,000元 │
│    │23時許    │原路與太原二│丁○○│        │，經甲○○以設置於臺中市○        ○○    ○          ○街口某處（游│      │        │太原路與西屯路附近某7-11│        │
│    │          │國精當時之租│      │        │便利商店門口之公共電話，│        │
│    │          │屋處）      │      │        │撥打丙○○持用之門號0917│        │
│    │          │            │      │        │-476396 號行動電話，向游│        │
│    │          │            │      │        │國精洽購第一級毒品海洛因│        │
│    │          │            │      │        │，嗣當甲○○前往前揭地點│        │
│    │          │            │      │        │樓下，由丙○○將承租套房│        │
│    │          │            │      │        │鑰匙及感應扣丟至樓下予李│        │
│    │          │            │      │        │利強，甲○○再自行進入前│        │
│    │          │            │      │        │址，而丙○○即指示丁○○│        │
│    │          │            │      │        │交付第一級毒品海洛因1 包│        │
│    │          │            │      │        │予甲○○，再由丙○○自行│        │
│    │          │            │      │        │以其所積欠甲○○之債務中│        │
│    │          │            │      │        │抵扣。                  │        │
├──┼─────┼──────┼───┼────┼────────────┼────┤
│  │97年9月7日│臺中市○○路│丙○○│ 乙○○ │丙○○於前揭時間，經張武│2,000元 │
│    │14時10分許│與豐德路口附│      │        │雄以其持用之門號0000-000│        │
│    │及14時25分│近之「寶雅生│      │        │724 號行動電話，撥打游國│        │
│    │許        │活館」門口  │      │        │精持用之門號 0000-000000│        │
│    │          │            │      │        │號行動電話，談妥欲購買之│        │
│    │          │            │      │        │第一級毒品海洛因數量及價│        │
│    │          │            │      │        │格後，由乙○○親自於同日│        │
│    │          │            │      │        │在前揭地點交付現金予游國│        │
│    │          │            │      │        │精，並取得丙○○交付之第│        │
│    │          │            │      │        │一級毒品海洛因1小包。   │        │
├──┼─────┼──────┼───┼────┼────────────┼────┤
│  │97年9月23 │臺中市○○路│丙○○│ 乙○○ │丙○○於前揭時間，經張武│2,000元 │
│    │日20時37分│「麥當勞速食│      │        │雄以其持用之門號0000-000│        │
│    │許及20時45│店」門口    │      │        │724號行動電話，撥打游國 │        │
│    │分許      │            │      │        │精持用之門號 0000-000000│        │
│    │          │            │      │        │號行動電話，談妥欲購買之│        │
│    │          │            │      │        │第一級毒品海洛因數量及價│        │
│    │          │            │      │        │格後，由乙○○親自於同日│        │
│    │          │            │      │        │在前揭地點交付現金予游國│        │
│    │          │            │      │        │精，並取得丙○○交付之第│        │
│    │          │            │      │        │一級毒品海洛因1小包。   │        │
├──┼─────┼──────┼───┼────┼────────────┼────┤
│  │97年9月10 │臺中市東區旱│丁○○│ 乙○○ │丁○○於前揭時間，經張武│2,000元 │
│    │日9時9分許│溪東路「新天│      │        │雄以其持用之門號0000-000│        │
│    │          │地餐廳」前  │      │        │724 號行動電話，撥打劉東│        │
│    │          │            │      │        │鑫持用之門號 0000-000000│        │
│    │          │            │      │        │號行動電話，談妥欲購買之│        │
│    │          │            │      │        │第一級毒品海洛因數量及價│        │
│    │          │            │      │        │格後，由乙○○親自於同日│        │
│    │          │            │      │        │在前揭地點交付現金予劉東│        │
│    │          │            │      │        │鑫，並取得丁○○交付之第│        │
│    │          │            │      │        │一級毒品海洛因1小包。   │        │
├──┼─────┼──────┼───┼────┼────────────┼────┤
│  │97年9月16 │臺中縣太平市│丁○○│ 乙○○ │丁○○於前揭時間，經張武│1,000元 │
│    │日22時34分│樹孝路「中華│      │        │雄以其持用之門號0000-000│        │
│    │許        │電信」前    │      │        │724 號行動電話，撥打劉東│        │
│    │          │            │      │        │鑫持用之門號 0000-000000│        │
│    │          │            │      │        │號行動電話，談妥欲購買之│        │
│    │          │            │      │        │第一級毒品海洛因數量及價│        │
│    │          │            │      │        │格後，由乙○○親自於同日│        │
│    │          │            │      │        │在前揭地點交付現金予劉東│        │
│    │          │            │      │        │鑫，並取得丁○○交付之第│        │
│    │          │            │      │        │一級毒品海洛因1小包。   │        │
├──┼─────┼──────┼───┼────┼────────────┼────┤
│  │97年9月17 │臺中縣太平市│丁○○│ 乙○○ │丁○○於前揭時間，經張武│1,000元 │
│    │日9時43分 │樹孝路「中華│      │        │雄以其持用之門號0000-000│        │
│    │許        │電信」前    │      │        │724 號行動電話，撥打劉東│        │
│    │          │            │      │        │鑫持用之門號 0000-000000│        │
│    │          │            │      │        │號行動電話，談妥欲購買之│        │
│    │          │            │      │        │第一級毒品海洛因數量及價│        │
│    │          │            │      │        │格後，由乙○○親自於同日│        │
│    │          │            │      │        │在前揭地點交付現金予劉東│        │
│    │          │            │      │        │鑫，並取得丁○○交付之第│        │
│    │          │            │      │        │一級毒品海洛因1小包。   │        │
├──┼─────┼──────┼───┼────┼────────────┼────┤
│  │97年9月17 │臺中縣太平市│丁○○│ 乙○○ │丁○○於前揭時間，經張武│2,000元 │
│    │日15時56分│樹孝路「中華│      │        │雄以其持用之門號0000-000│        │
│    │許        │電信」前    │      │        │724 號行動電話，撥打劉東│        │
│    │          │            │      │        │鑫持用之門號 0000-000000│        │
│    │          │            │      │        │號行動電話，談妥欲購買之│        │
│    │          │            │      │        │第一級毒品海洛因數量及價│        │
│    │          │            │      │        │格後，由乙○○親自於同日│        │
│    │          │            │      │        │在前揭地點交付現金予劉東│        │
│    │          │            │      │        │鑫，並取得丁○○交付之第│        │
│    │          │            │      │        │一級毒品海洛因1 小包。  │        │
├──┼─────┼──────┼───┼────┼────────────┼────┤
│  │97年9月18 │臺中縣太平市│丁○○│ 乙○○ │丁○○於前揭時間，經張武│1,000元 │
│    │日9時13分 │樹孝路「中華│      │        │雄以其持用之門號0000-000│        │
│    │許        │電信」前    │      │        │724 號行動電話，撥打劉東│        │
│    │          │            │      │        │鑫持用之門號 0000-000000│        │
│    │          │            │      │        │號行動電話，談妥欲購買之│        │
│    │          │            │      │        │第一級毒品海洛因數量及價│        │
│    │          │            │      │        │格後，由乙○○親自於同日│        │
│    │          │            │      │        │在前揭地點交付現金予劉東│        │
│    │          │            │      │        │鑫，並取得丁○○交付之第│        │
│    │          │            │      │        │一級毒品海洛因1 小包。  │        │
├──┼─────┼──────┼───┼────┼────────────┼────┤
│  │97年9月22 │臺中市東區旱│丁○○│ 乙○○ │丁○○於前揭時間，經張武│2,000元 │
│    │日8時38分 │溪東路「新天│      │        │雄以其持用之門號0000-000│        │
│    │許        │地餐廳」前  │      │        │724號行動電話，撥打劉東 │        │
│    │          │            │      │        │鑫持用之門號0000-000000 │        │
│    │          │            │      │        │號行動電話，談妥欲購買之│        │
│    │          │            │      │        │第一級毒品海洛因數量及價│        │
│    │          │            │      │        │格後，由乙○○親自於同日│        │
│    │          │            │      │        │在前揭地點交付現金予劉東│        │
│    │          │            │      │        │鑫，並取得丁○○交付之第│        │
│    │          │            │      │        │一級毒品海洛因1小包。   │        │
├──┼─────┼──────┼───┼────┼────────────┼────┤
│  │97年9月22 │臺中縣太平市│丁○○│ 乙○○ │丁○○於前揭時間，經張武│2,000元 │
│    │日15時23分│樹孝路某大賣│      │        │雄以其持用之門號0000-000│        │
│    │許        │場門口      │      │        │724號行動電話，撥打劉東 │        │
│    │          │            │      │        │鑫持用之門號0000-000000 │        │
│    │          │            │      │        │號行動電話，談妥欲購買之│        │
│    │          │            │      │        │第一級毒品海洛因數量及價│        │
│    │          │            │      │        │格後，由乙○○親自於同日│        │
│    │          │            │      │        │在前揭地點交付現金予劉東│        │
│    │          │            │      │        │鑫，並取得丁○○交付之第│        │
│    │          │            │      │        │一級毒品海洛因1小包。   │        │
├──┼─────┼──────┼───┼────┼────────────┼────┤
│  │97年9月22 │臺中市○○路│丁○○│ 乙○○ │丁○○於前揭時間，經張武│2,000元 │
│    │日18時16分│「松青超市」│      │        │雄以其持用之門號0000-000│        │
│    │許        │前          │      │        │724號行動電話，撥打劉東 │        │
│    │          │            │      │        │鑫持用之門號0000-000000 │        │
│    │          │            │      │        │號行動電話，談妥欲購買之│        │
│    │          │            │      │        │第一級毒品海洛因數量及價│        │
│    │          │            │      │        │格後，由乙○○親自於同日│        │
│    │          │            │      │        │在前揭地點交付現金予劉東│        │
│    │          │            │      │        │鑫，並取得丁○○交付之第│        │
│    │          │            │      │        │一級毒品海洛因1小包。   │        │
├──┼─────┼──────┼───┼────┼────────────┼────┤
│  │97年9月25 │臺中縣太平市│丁○○│ 乙○○ │丁○○於前揭時間，經張武│1,500元 │
│    │日9時8分許│樹孝路「中華│      │        │雄以其持用之門號0000-000│        │
│    │          │電信」前    │      │        │724號行動電話，撥打劉東 │        │
│    │          │            │      │        │鑫持用之門號0000-000000 │        │
│    │          │            │      │        │號行動電話，談妥欲購買之│        │
│    │          │            │      │        │第一級毒品海洛因數量及價│        │
│    │          │            │      │        │格後，由乙○○親自於同日│        │
│    │          │            │      │        │在前揭地點交付現金予劉東│        │
│    │          │            │      │        │鑫，並取得丁○○交付之第│        │
│    │          │            │      │        │一級毒品海洛因1小包。   │        │
├──┼─────┼──────┼───┼────┼────────────┼────┤
│  │97年9月26 │臺中縣太平市│丁○○│ 乙○○ │丁○○於前揭時間，經張武│1,000元 │
│    │日9時8分許│樹孝路「中華│      │        │雄以其持用之門號0000-000│        │
│    │          │電信」前    │      │        │724 號行動電話，撥打劉東│        │
│    │          │            │      │        │鑫持用之門號 0000-000000│        │
│    │          │            │      │        │號行動電話，談妥欲購買之│        │
│    │          │            │      │        │第一級毒品海洛因數量及價│        │
│    │          │            │      │        │格後，由乙○○親自於同日│        │
│    │          │            │      │        │在前揭地點交付現金予劉東│        │
│    │          │            │      │        │鑫，並取得丁○○交付之第│        │
│    │          │            │      │        │一級毒品海洛因1 小包。  │        │
├──┼─────┼──────┼───┼────┼────────────┼────┤
│  │97年9月27 │臺中縣太平市│丁○○│ 乙○○ │丁○○於前揭時間，經張武│1,500元 │
│    │日21時59分│樹孝路「中華│      │        │雄以其持用之門號0000-000│        │
│    │許        │電信」前    │      │        │724 號行動電話，撥打劉東│        │
│    │          │            │      │        │鑫持用之門號 0000-000000│        │
│    │          │            │      │        │號行動電話，談妥欲購買之│        │
│    │          │            │      │        │第一級毒品海洛因數量及價│        │
│    │          │            │      │        │格後，由乙○○親自於同日│        │
│    │          │            │      │        │在前揭地點交付現金予劉東│        │
│    │          │            │      │        │鑫，並取得丁○○交付之第│        │
│    │          │            │      │        │一級毒品海洛因1 小包。  │        │
└──┴─────┴──────┴───┴────┴────────────┴────┘
附表(二)：
┌──┬────┬─────────┬─────────────────┐
│編號│犯罪行為│罪              名│宣              告              刑│
├──┼────┼─────────┼─────────────────┤
│ 一 │如附表(一)│共同販賣第一級毒品│有期徒刑拾捌年。扣案如附表(四)編號│
│    │編號  │                  │之物沒收銷燬之；附表(四)編號、，│
│    │        │                  │及附表(六)之物均沒收；犯罪所得新臺幣│
│    │        │                  │參仟元沒收，如全部或一部不能沒收時│
│    │        │                  │，以其財產連帶抵償之。            │
├──┼────┼─────────┼─────────────────┤
│ 二 │如附表(一)│販賣第一級毒品    │有期徒刑拾陸年。扣案如附表(四)編號│
│    │編號  │                  │之物沒收銷燬之；附表(四)編號、，│
│    │        │                  │及附表(六)之物均沒收；犯罪所得新臺幣│
│    │        │                  │貳仟元沒收，如全部或一部不能沒收時│
│    │        │                  │，以其財產抵償之。                │
├──┼────┼─────────┼─────────────────┤
│ 三 │如附表(一)│販賣第一級毒品    │有期徒刑拾陸年。扣案如附表(四)編號│
│    │編號  │                  │之物沒收銷燬之；附表(四)編號、，│
│    │        │                  │及附表(六)之物均沒收；犯罪所得新臺幣│
│    │        │                  │貳仟元沒收，如全部或一部不能沒收時│
│    │        │                  │，以其財產抵償之。                │
└──┴────┴─────────┴─────────────────┘
附表(三)：
┌──┬────┬─────────┬─────────────────┐
│編號│犯罪行為│罪              名│宣             告               刑│
├──┼────┼─────────┼─────────────────┤
│ 一 │如附表(一)│共同販賣第一級毒品│有期徒刑拾陸年。扣案如附表(四)編號│
│    │編號  │                  │之物沒收銷燬之；附表(四)編號、，│
│    │        │                  │及附表(六)之物均沒收；犯罪所得新臺幣│
│    │        │                  │參仟元沒收，如全部或一部不能沒收時│
│    │        │                  │，以其財產連帶抵償之。            │
├──┼────┼─────────┼─────────────────┤
│ 二 │如附表(一)│販賣第一級毒品    │有期徒刑拾陸年。扣案如附表(四)編號│
│    │編號  │                  │之物沒收銷燬之；附表(四)編號、，│
│    │        │                  │及附表(六)之物均沒收；犯罪所得新臺幣│
│    │        │                  │貳仟元沒收，如全部或一部不能沒收時│
│    │        │                  │，以其財產抵償之。                │
├──┼────┼─────────┼─────────────────┤
│ 三 │如附表(一)│販賣第一級毒品    │有期徒刑拾陸年。扣案如附表(四)編號│
│    │編號  │                  │之物沒收銷燬之；附表(四)編號、，│
│    │        │                  │及附表(六)之物均沒收；犯罪所得新臺幣│
│    │        │                  │壹仟元沒收，如全部或一部不能沒收時│
│    │        │                  │，以其財產抵償之。                │
├──┼────┼─────────┼─────────────────┤
│ 四 │如附表(一)│共同販賣第一級毒品│有期徒刑拾陸年。扣案如附表(四)編號│
│    │編號  │                  │之物沒收銷燬之；附表(四)編號、，│
│    │        │                  │及附表(六)之物均沒收；犯罪所得新臺幣│
│    │        │                  │壹仟元沒收，如全部或一部不能沒收時│
│    │        │                  │，以其財產抵償之。                │
├──┼────┼─────────┼─────────────────┤
│ 五 │如附表(一)│販賣第一級毒品    │有期徒刑拾陸年。扣案如附表(四)編號│
│    │編號  │                  │之物沒收銷燬之；附表(四)編號、，│
│    │        │                  │及附表(六)之物均沒收；犯罪所得新臺幣│
│    │        │                  │貳仟元沒收，如全部或一部不能沒收時│
│    │        │                  │，以其財產抵償之。                │
├──┼────┼─────────┼─────────────────┤
│ 六 │如附表(一)│販賣第一級毒品    │有期徒刑拾陸年。扣案如附表(四)編號│
│    │編號  │                  │之物沒收銷燬之；附表(四)編號、，│
│    │        │                  │及附表(六)之物均沒收；犯罪所得新臺幣│
│    │        │                  │壹仟元沒收，如全部或一部不能沒收時│
│    │        │                  │，以其財產抵償之。                │
├──┼────┼─────────┼─────────────────┤
│ 七 │如附表(一)│共同販賣第一級毒品│有期徒刑拾陸年。扣案如附表(四)編號│
│    │編號  │                  │之物沒收銷燬之；附表(四)編號、，│
│    │        │                  │及附表(六)之物均沒收；犯罪所得新臺幣│
│    │        │                  │貳仟元沒收，如全部或一部不能沒收時│
│    │        │                  │，以其財產抵償之。                │
├──┼────┼─────────┼─────────────────┤
│ 八 │如附表(一)│販賣第一級毒品    │有期徒刑拾陸年。扣案如附表(四)編號│
│    │編號  │                  │之物沒收銷燬之；附表(四)編號、，│
│    │        │                  │及附表(六)之物均沒收；犯罪所得新臺幣│
│    │        │                  │貳仟元沒收，如全部或一部不能沒收時│
│    │        │                  │，以其財產抵償之。                │
├──┼────┼─────────┼─────────────────┤
│ 九 │如附表(一)│販賣第一級毒品    │有期徒刑拾陸年。扣案如附表(四)編號│
│    │編號  │                  │之物沒收銷燬之；附表(四)編號、，│
│    │        │                  │及附表(六)之物均沒收；犯罪所得新臺幣│
│    │        │                  │貳仟元沒收，如全部或一部不能沒收時│
│    │        │                  │，以其財產抵償之。                │
├──┼────┼─────────┼─────────────────┤
│ 十 │如附表(一)│販賣第一級毒品    │有期徒刑拾陸年。扣案如附表(四)編號│
│    │編號  │                  │之物沒收銷燬之；附表(四)編號、，│
│    │        │                  │及附表(六)之物均沒收；犯罪所得新臺幣│
│    │        │                  │壹仟伍佰元沒收，如全部或一部不能沒│
│    │        │                  │收時，以其財產抵償之。            │
├──┼────┼─────────┼─────────────────┤
│ 十一 │如附表(一)│販賣第一級毒品    │有期徒刑拾陸年。扣案如附表(四)編號│
│    │編號  │                  │之物沒收銷燬之；附表(四)編號、，│
│    │        │                  │及附表(六)之物均沒收；犯罪所得新臺幣│
│    │        │                  │壹仟元沒收，如全部或一部不能沒收時│
│    │        │                  │，以其財產抵償之。                │
├──┼────┼─────────┼─────────────────┤
│ 十二 │如附表(一)│販賣第一級毒品    │有期徒刑拾陸年。扣案如附表(四)編號│
│    │編號  │                  │之物沒收銷燬之；附表(四)編號、，│
│    │        │                  │及附表(六)之物均沒收；犯罪所得新臺幣│
│    │        │                  │壹仟伍佰元沒收，如全部或一部不能沒│
│    │        │                  │收時，以其財產抵償之。            │
└──┴────┴─────────┴─────────────────┘
(四)警方在被告丙○○身上（車上）查扣應沒收（銷燬）之物
┌──┬─────────────────────┬─────┐
│編號│品                                      名│數      量│
├──┼─────────────────────┼─────┤
│  │第一級毒品海洛因                          │   伍小包 │
│    │（驗餘數量分別為：5.9624公克、3.7286公克、│          │
│    │0.5035公克、0.1839公克、0.2319公克）      │          │
├──┼─────────────────────┼─────┤
│  │小黑皮夾（裝毒品之用）                    │   壹  只 │
├──┼─────────────────────┼─────┤
│  │大黑皮夾（裝毒品之用）                    │   壹  只 │
└──┴─────────────────────┴─────┘
(五)警方在被告丙○○身上（車上）查扣不予沒收之物
┌──┬─────────────────────┬─────┐
│編號│品                                      名│數      量│
├──┼─────────────────────┼─────┤
│  │第二級毒品安非他命                        │    小包│
│    │（驗餘數量分別為：1.5826公克、1.6094公克、│          │
│    │0.5359公克）                              │          │
├──┼─────────────────────┼─────┤
│  │門號0000000000號SIM卡                     │    壹  張│
├──┼─────────────────────┼─────┤
│  │NOKIA廠牌行動電話                         │    壹  支│
│    │（含門號0000000000號SIM卡壹張）           │          │
├──┼─────────────────────┼─────┤
│  │三星廠牌行動電話                          │    壹  支│
│    │（序號為000000000000000號）               │          │
├──┼─────────────────────┼─────┤
│  │現金新台幣                                │  46,600元│
└──┴─────────────────────┴─────┘
(六)警方在被告丁○○身上（車上）查扣應沒收（銷燬）之物
┌──┬─────────────────────┬─────┐
│編號│品                                      名│數      量│
├──┼─────────────────────┼─────┤
│  │ANYCALL廠牌行動電話                       │    壹  支│
│    │（含門號0000000000號SIM卡壹張）           │          │
├──┼─────────────────────┼─────┤
│  │海尼根提袋（裝以下編號至之物）        │    壹  只│
├──┼─────────────────────┼─────┤
│  │研磨機                                    │    壹  臺│
├──┼─────────────────────┼─────┤
│  │夾鏈袋                                    │      包│
├──┼─────────────────────┼─────┤
│  │殘渣袋                                    │    壹  包│
└──┴─────────────────────┴─────┘
(七)警方在被告丁○○身上（車上）查扣不予沒收之物
┌──┬─────────────────────┬─────┐
│編號│品                                      名│數      量│
├──┼─────────────────────┼─────┤
│  │現金新台幣                                │   3,700元│
├──┼─────────────────────┼─────┤
│  │門號0000000000號SIM卡                     │  壹    包│
├──┼─────────────────────┼─────┤
│  │NOKIA廠牌行動電話                         │  壹    支│
│    │（含門號0000000000號SIM卡壹張）           │          │
├──┼─────────────────────┼─────┤
│  │PANTECH廠牌行動電話                       │  壹    支│
│    │（含門號0000000000號SIM卡壹張）           │          │
└──┴─────────────────────┴─────┘
附錄論罪科刑法條：
毒品危害防制條例第4 條
製造、運輸、販賣第一級毒品者，處死刑或無期徒刑；處無期徒
刑者，得併科新臺幣1 千萬元以下罰金。
製造、運輸、販賣第二級毒品者，處無期徒刑或7 年以上有期徒
刑，得併科新臺幣7百萬元以下罰金。
製造、運輸、販賣第三級毒品者，處5 年以上有期徒刑，得併科
新臺幣5 百萬元以下罰金。
製造、運輸、販賣第四級毒品者，處3 年以上10年以下有期徒刑
，得併科新臺幣3 百萬元以下罰金。
製造、運輸、販賣專供製造或施用毒品之器具者，處1 年以上7
年以下有期徒刑，得併科新臺幣1百萬元以下罰金。
前五項之未遂犯罰之。


司法院資訊處製作；財團法人民間司法改革基金會備份。
